【裁判字號】    97,訴,568
【裁判日期】    970522
【裁判案由】    毒品危害防制條例
【裁判全文】
臺灣基隆地方法院刑事判決               97年度訴字第568號
公  訴  人  臺灣基隆地方法院檢察署檢察官
被      告  乙○○
上列被告因違反毒品危害防制條例案件，經檢察官提起公訴（97
年度偵字第973 號），因被告所犯為死刑、無期徒刑、最輕本刑
為3 年以上有期徒刑或高等法院管轄第一審案件以外之罪，且於
準備程序進行中，被告先就被訴事實為有罪之陳述，經本院裁定
進行簡式審判程序，判決如下：
    主  文
乙○○施用第一級毒品，累犯，處有期徒刑柒月。扣案之第一級
毒品海洛因（量微無法秤重）沒收銷燬之；上開毒品之殘渣袋壹
只，沒收之。
    事  實
一、乙○○前因施用毒品案件，經2 度觀察、勒戒後，均認無繼
    續施用毒品之傾向，先後於民國88年5 月11日及89年5 月19
    日執行完畢釋放，並分別經臺灣基隆地方法院檢察署檢察官
    以88年度偵字第1530、1682、2813號及89年度毒偵字第852
    號不起訴處分，復因施用毒品案件，經本院以91年度毒聲字
    第324 號裁定令入戒治處所施以強制戒治，於91年12月31日
    因停止處分出監，並因同案經本院以91年度訴字第162 號判
    決判處有期徒刑7 月、5 月，應執行有期徒刑10月確定，又
    因於92年1 月10日至同年月20日施用第一級毒品，經本院以
    92年度訴字第125 號判決判處有期徒刑7 月確定，另經本院
    以92年度毒聲字第103 號裁定撤銷停止戒治，再度執行強制
    戒治，於92年9 月5 日執行完畢，翌日接續執行另案徒刑，
    再因於95年8 月13日至同年11月中旬某日施用第一級毒品，
    經本院以95年度訴字第876 號判決判處有期徒刑9 月確定，
    又經本院依據中華民國96年罪犯減刑條例之規定，對於前開
    95年度訴字第876 號判決所科之刑，以96年度聲減字第519
    號裁定減刑為有期徒刑4 月15日，於96年8 月17日（起訴書
    誤載為96年8 月18日）因縮刑期滿執行完畢。
二、乙○○仍未戒除毒癮惡習，於97年2 月15日某時，在基隆市
    ○○○街公廁內，以將第一級毒品海洛因置放於注射針筒內
    ，加水混合後注射手臂之方式，施用第一級毒品，嗣於97年
    2 月17日晚間8 時30分許，在基隆市○○區○○路22號前為
    警查獲，並扣得乙○○所有供持有第一級毒品犯罪所用之殘
    渣袋1 只（內含量微無法秤重之第一級毒品海洛因），另採
    集其尿液送驗後，始悉上情。
三、案經基隆市警察局移請臺灣基隆地方法院檢察署檢察官偵查
    起訴。
    理  由
壹、程序事項
    被告乙○○所犯者非為死刑、無期徒刑、最輕本刑為3 年以
    上有期徒刑之罪或高等法院管轄第一審案件，其於準備程序
    進行中，先就被訴事實為有罪之陳述，經告知其簡式審判程
    序之旨，並聽取公訴人、被告之意見後，本院合議庭依刑事
    訴訟法第273 條之1 第1 項之規定，裁定由受命法官獨任以
    簡式審判程序進行本案之審理。
貳、實體事項
一、事實認定部分
    上開事實，業據被告於本院審理時坦承不諱，且被告為警查
    獲後，採集之尿液檢體經送臺灣尖端先進生技醫藥股份有限
    公司檢驗，呈現海洛因代謝物嗎啡及可待因之陽性檢驗結果
    ，此有該公司97年3 月4 日出具之濫用藥物檢驗報告及基隆
    市警察局刑警大隊偵辦毒品案件尿液檢體對照表在卷可稽，
    復有被告手臂注射針孔痕跡照片在卷供參，另扣案殘渣袋內
    之白色粉末（量微無法秤重），經初步鑑驗後，確含有第一
    級毒品海洛因之成分，此有基隆市警察局保安隊查獲涉嫌毒
    品危害防制條例毒品初步鑑驗報告單、檢驗結果照片附卷供
    參，並有扣案殘渣袋1 只扣案為佐，足認被告之自白與事實
    相符，本件事證明確，被告犯行應堪認定。
二、論罪科刑部分
（一）被告前因施用毒品案件，經2 度觀察、勒戒後，均認無繼
      續施用毒品之傾向，先後於88年5 月11日及89年5 月19日
      執行完畢釋放，復因施用毒品案件，經本院以91年度毒聲
      字第324 號裁定令入戒治處所施以強制戒治，於91年12月
      31日因停止處分出監，另經裁定撤銷停止戒治，再度執行
      強制戒治，於92年9 月5 日執行完畢，翌日接續執行另案
      徒刑，此有臺灣高等法院被告前案紀錄表可稽，其經觀察
      、勒戒及強制戒治執行完畢釋放後，5 年內再行施用第一
      級毒品，核其所為，均係犯毒品危害防制條例第10條第1
      項之施用第一級毒品罪。被告持有第一級毒品以供施用，
      持有之低度行為應為施用之高度行為所吸收，不另論罪。
（二）被告曾受如事實欄所載之徒刑執行完畢，此有本院判決及
      臺灣高等法院被告前案紀錄表在卷供參，其受徒刑之執行
      完畢，再為本件施用第一級毒品之行為，係於5 年以內故
      意再犯有期徒刑以上之罪，為累犯，應依刑法第47條第1
      項之規定加重其刑。
（三）爰審酌被告經觀察、勒戒及強制戒治，並經法院判處刑責
      後，竟未戒除毒癮之惡習，而再三施用毒品，顯認缺乏戒
      斷決心，然其所為僅屬戕害自身之行為，未侵犯其他法益
      ，且於本院審理中坦認犯行，犯後態度尚屬良好等一切情
      狀，量處如主文所示之刑。
（四）又按查獲之第一、二級毒品及專供製造或施用第一、二級
      毒品之器具，不問屬於犯人與否，均沒收銷燬之，毒品危
      害防制條例第18條第1 項前段定有明文；本件扣案殘渣袋
      內殘留之白色粉末（量微無法秤重），確為第一級毒品海
      洛因，業如前述，是應依上開規定宣告沒收銷燬之；另扣
      案之殘渣袋1 只，為被告所有供持有第一級毒品犯罪所用
      之物，已據被告供承在卷，應依刑法第38條第1 項第2 款
      之規定宣告沒收。
據上論斷，應依刑事訴訟法第273 條之1 第1 項、第299 條第1
項前段，毒品危害防制條例第10條第1 項、第23條第2 項、第18
條第1 項前段，刑法第11條前段、第47條第1 項、第38條第1 項
第2 款，判決如主文。
本案經檢察官甲○○到庭執行職務。
中    華    民    國    97    年    5     月    22    日
                  刑事第二庭法    官  邰婉玲
以上正本證明與原本無異。
如不服本判決應於收受本判決後10日內向本院提出上訴書狀，其
未敘述上訴理由者，並得於提起上訴後10日內向本院補提理由書
狀（均須按他造當事人之人數附繕本）「切勿逕送上級法院」。
中    華    民    國    97    年    5     月    22    日
                            書 記 官  彭筠凱
附錄所犯法條：
毒品危害防制條例第10條第1 項
施用第一級毒品者，處6 月以上5 年以下有期徒刑。


司法院資訊處製作；財團法人民間司法改革基金會備份。
